【裁判字號】    99,易,328
【裁判日期】    990526
【裁判案由】    竊盜等
【裁判全文】
臺灣屏東地方法院刑事判決               99年度易字第328號
公  訴  人  臺灣屏東地方法院檢察署檢察官
被      告  丙○○
上列被告因竊盜等案件，經檢察官提起公訴（98年度偵字第6877
號、99年度偵字第473 號、第1299號），被告於本院準備程序就
被訴事實為有罪之陳述，經合議庭裁定由受命法官獨任進行簡式
審判程序，並判決如下：
    主  文
丙○○犯竊盜罪，累犯，處拘役拾日，如易科罰金，以新臺幣
壹仟元折算壹日；又犯侵入住宅罪，累犯，處拘役貳拾日，如易
科罰金，以新臺幣壹仟元折算壹日；又犯攜帶兇器竊盜未遂罪，
累犯，處有期徒刑肆月，如易科罰金，以新臺幣壹仟元折算壹日
，扣案之破壞剪壹支沒收；又犯竊盜未遂罪，累犯，處有期徒刑
貳月，如易科罰金，以新臺幣壹仟元折算壹日。有期徒刑部分應
執行有期徒刑伍月，如易科罰金，以新臺幣壹仟元折算壹日，拘
役部分應執行拘役肆拾日，如易科罰金，以新臺幣壹仟元折算壹
日，扣案之破壞剪壹支沒收。
    事  實
一、丙○○前因竊盜案件，經本院以95年度簡字第223 號判決處
    有期徒刑6 月，嗣經本院判決上訴駁回而確定；另因藏匿人
    犯案件，經本院以95年度簡字第883 號判決處有期徒刑3 月
    確定；上開2 罪所處之刑俱經減刑二分之一後定應執行刑，
    於民國96年7 月16日執行完畢。詎仍不知悔改，意圖為自己
    不法之所有，基於竊盜之個別犯意，為下列之犯行：
  (一)於98年9 月19日15時許，在屏東縣枋寮鄉○○村○○路717
    號屏東縣政府警察局枋寮分局東海派出所內，趁無人注意之
    際，徒手竊取該所巡佐丁○○置於辦公桌上之職名章1 枚，
    得手後藏放於其右邊褲袋而離去。嗣因警員處理公務時發覺
    該職名章失竊，懷疑係丙○○取走而即時追趕，遂於同日15
    時10分許，在東林路與西安路口逮捕丙○○，丙○○乃主動
    交付該職名章為警扣案而查獲。
  (二)又於98年12月28日12時20分許，攜帶其所有且客觀上足以對
    人之生命、身體構成威脅，具有危險性而可供兇器使用之破
    壞剪1 支，見枋寮鄉地○村○○路202 號乙○○○於自宅經
    營之米店無人看守，乃無故侵入其內，並著手開啟置於該處
    1 樓之書桌抽屜，以搜尋有無財物可供竊取，惟即經鄰人曾
    喜美察覺喝止而步出店外，故未行竊得逞，又因鄰人蔡光榮
    預先察覺其行跡可疑而報警處理，遂於同日12時35分當場為
    警查獲，並扣得上開破壞剪1 支。
  (三)又於99年1 月29日16時40分許，在枋寮鄉○○村○○路191
    號全發金香鋪店內，趁店主甲○○○忙於店務之際，著手將
    甲○○○置於沙發上之女用背包拉鍊拉開，並翻動搜尋有無
    財物可供竊取，惟旋經甲○○○察覺奪回背包並加以斥責，
    故未行竊得逞，嗣經民眾報警而當場查獲。
二、案經乙○○○訴由屏東縣政府警察局枋寮分局報告臺灣屏東
    地方法院檢察署檢察官偵查起訴。
    理  由
一、按簡式審判程式之證據調查，不受刑事訴訟法第159 條第1
    項所定：「被告以外之人於審判外之言詞或書面陳述，不得
    作為證據。」之限制，此見同法第273 條之2 規定甚明。是
    本判決下列所引用之被告以外之人於審判外所為之陳述，依
    前揭法律規定，均得作為證據，先予敘明。
二、上開犯罪事實，均據被告丙○○坦承不諱，就犯罪事實(一)部
    分，並經證人即被害人丁○○於偵訊時指訴綦詳（見臺灣屏
    東地方法院檢察署98年度偵字第6877號卷《下稱偵一卷》第
    129 至130 頁），另有扣押筆錄、扣押物品目錄表、贓物認
    領保管單各1 份（見屏東縣政府警察局枋寮分局枋警偵字第
    0980013056號卷《下稱警一卷》第14至18頁）、職名章之照
    片2 張（見警一卷第19、20頁下方）在卷可稽；就犯罪事實
    (二)部分，則經證人即被害人乙○○○於警詢、偵訊時（見同
    分局枋警偵字第0980018179號卷《下稱警二卷》第20至21頁
    、同署99年度偵字第473 號卷第13至14頁）、證人曾喜美、
    蔡光榮於警詢時（見警二卷第23至27頁）指證歷歷，另有搜
    索扣押筆錄、扣押物品目錄表各1 份（見警二卷第13至16頁
    ）、現場照片及破壞剪照片共5 張（見警二卷第29至31頁）
    附卷可佐；就犯罪事實(三)部分，亦經證人即被害人甲○○○
    於警詢時證述屬實（見同分局枋警偵字第00990001535 號卷
    第7 至8 頁），另有現場相片6 張存卷可考（見同卷第16至
    18頁）；俱徵被告前揭不利於己之自白與事實相符，本案事
    證明確，其犯行均堪認定，應依法論科。
三、按刑法第321 條第1 項第3 款所稱「兇器」，其種類並無限
    制，凡客觀上足以對人之生命、身體、安全構成威脅，具有
    危險性之兇器均屬之，且只須行竊時攜帶此種具有危險性之
    兇器已足，並不以攜帶之初有行兇之意圖為必要（最高法院
    79年度臺上字第5253號判例參照）。查被告於犯罪事實(二)行
    竊時攜帶之破壞剪1 支，係以金屬製造，質地堅硬，造型銳
    利，且備有把手易於握取、運使，有照片1 張在卷可佐（見
    警一卷第31頁），足以殺傷人之生命、身體，顯係具有危險
    性之兇器；是被告攜帶上開工具行竊，雖自始並無持以行兇
    之意圖，仍應該當攜帶兇器竊盜罪。核被告於犯罪事實(一)所
    為，係犯刑法第320 條第1 項之竊盜罪；於犯罪事實(二)所為
    ，係犯同法第306 條第1 項之侵入住宅罪及第321 條第2 項
    、第1 項第3 款之攜帶兇器竊盜未遂罪；於犯罪事實(三)所為
    ，係犯刑法第320 條第3 項、第1 項之竊盜未遂罪。被告於
    犯罪事實(二)、(三)均已著手於竊盜犯罪行為之實行而不遂，為
    未遂犯，乃就竊盜罪部分均依刑法第25條第2 項減輕其刑。
    又刑法第306 條第1 項之罪，於行為人無正當理由擅入他人
    住宅時即告成立，行為人「侵入住宅」後，復「搜尋財物而
    著手行竊」，該二舉動於時、空關係既非緊密不可分割，尚
    難以單一行為視之（臺灣高等法院暨所屬法院97年法律座談
    會刑事類提案第11號同此見解）；故被告所犯上開4 罪，犯
    意各別，應予分論併罰。被告有如犯罪事實項下所載之前科
    紀錄，有臺灣高等法院被告前案紀錄表1 份附卷可稽，其於
    徒刑執行完畢後5 年內，故意再犯本案有期徒刑以上之4 罪
    ，為累犯，均應依刑法第47條第1 項規定，加重其刑，並就
    犯罪事實(二)、(三)之竊盜未遂罪部分依法先加後減之。爰審酌
    被告有竊盜、藏匿人犯等前科，素行難謂良好，本件或至警
    局順手竊得警員之職名章、或於白晝伺機侵入商家行竊財物
    而未果之行為，均對被害人造成相當之滋擾，惟念及被告侵
    入他人住宅之時間尚短，且被害人於財產權上均無具體損失
    ，被告於本院審理時坦認犯行，態度尚佳，暨其生活狀況、
    智識程度等一切情狀，認公訴人對被告求刑有期徒刑7 月稍
    嫌過重，而分別量處如主文所示之刑，並均諭知易科罰金之
    折算標準，復分別就有期徒刑、拘役部分定其應執行之刑及
    諭知易科罰金之折算標準，以示懲儆。扣案之破壞剪1 支，
    為被告所有而供其於犯罪事實(二)犯攜帶兇器竊盜未遂罪所用
    之物，業據被告自承在卷（見本院卷第26頁），應依刑法第
    38 條 第1 項第2 款諭知沒收。
據上論斷，應依刑事訴訟法第273 條之1 第1 項、第299 條第1
項前段，刑法第306 條第1 項、第320 條第1 項、第3 項、第32
1 條第1 項第3 款、第2 項、第25條第2 項、第47條第1 項、第
41條第1 項前段、第51條第5 款、第6 款、第38條第1 項第2 款
，刑法施行法第1 條之1 第1 項、第2 項前段，判決如主文。
本案經檢察官潘國威到庭執行職務。
中    華    民    國    99    年    5     月    26    日
                  刑事第三庭  法  官  李珮妤
以上正本證明與原本無異。
如不服本判決應於收受判決後10日內向本院提出上訴書狀，並應
敘述具體理由；其未敘述上訴理由者，應於上訴期間屆滿後20日
內向本院補提理由書（均須按他造當事人之人數附繕本）「切勿
逕送上級法院」。
中    華    民    國    99    年    5     月    26    日
                              書記官  劉淑蓉
附錄本案論罪科刑法條：
中華民國刑法第306 條第1 項
無故侵入他人住宅、建築物或附連圍繞之土地或船艦者，處1 年
以下有期徒刑、拘役或300 元以下罰金。
中華民國刑法第320 條第1 項、第3 項
意圖為自己或第三人不法之所有，而竊取他人之動產者，為竊盜
罪，處 5 年以下有期徒刑、拘役或 5 百元以下罰金。
意圖為自己或第三人不法之利益，而竊佔他人之不動產者，依前
項之規定處斷。
前二項之未遂犯罰之。
中華民國刑法第321條第1 項第3款、第2 項
犯竊盜罪而有左列情形之一者，處6 月以上、5 年以下有期徒刑
：
三、攜帶兇器而犯之者。
前項之未遂犯罰之。

司法院資訊處製作；財團法人民間司法改革基金會備份。
